# 成本法转权益法

提问人：依米 0571 时间：2019-02-25 21:08:46
2018 年 A公司新设立D 公司，以D公司 2017 年 6 月 30 日为基准日进行资产评估，D 公司账面只有一项固定资产，无损益。A 公司、B 公司、C 公司签订合作协议，转让 D 公司的股份。 2018 年 12 月 31 日，A 公司转让D 公司的尚未完成产权交易所的挂牌工作，审计师认为 D公司为 A公司的子公司，A 公司控制 D 公司，按成本法核算。
1. 在《合作意向协议》约定 “如各参与方成功竞得项目公司增资认缴资格，则股东方在项目公司中的股东权利及义务（包括但不限于实缴出资及股东借款提供义务、利润及收益分配权利、剩余财产分配权利等）均应按照 A、B、C 的股权比例享有权利并承担义务和责任”。通过这个条款，是否可以认定为评估基准日以后的损益应收三方按股权比例承担。
2. 若 2019 年 3 月 31 日，完成增资。D 公司注册资本为 5000 万，A公司出资 1500 万，B 公司出资 1500 万，C 公司出资 2000 万，C 公司经营管理D公司，D公司纳入C公司合并范围。 2018 年D公司亏损 100万元， 2019 年 1-3 月亏损 10 万元。
A 公司对D 公司的由成本法转权益法，
借：长期股权投资 -33
贷：年初未分配利润 -30
投资收益 -3
3.D 公司增资后，D 公司不纳入 A 公司的合并范围，在合并层面确认 “年初未分配利润”-100，“未分配利润”10 万（合并层面用成本法），D 公司不纳入合并范围后，

回答人：chenyiwei
1 、如果各方应缴纳的出资额不再因为过渡期损益而变动，则可以认为过渡期损益由各方股东按增资后的股权比例共同享有或承担。
2 、A 的个别报表层面就 30%股权模拟权益法时，可以这样处理。但请不要忘记就被稀释的 70%股权要按照《企业会计准则解释第 7 号》第一条规定确认视同处置的损益。
3 、合并报表层面，应依据引入新股东的作价作为确定剩余股权公允价值的参考依据。

提问人：依米 0571 时间：2019-02-26 16:25:50
陈老师，合并层的处理，麻烦指点一下。
1.D公司增资后，D 公司不纳入 A 公司的合并范围，在合并层面确认“年初未分配利润”-100，“未分配利润”10万（合并层面采用成本法），D 公司不纳入合并范围后。那合并层面对稀释的 70% 对应的损益进行调整，借：
投资收益 -77 贷：年初未分配利润 -70 投资收益 -7 2. 剩余 30% 股份在单体层面已经调整长期股权投资-33 万，年初未分配利润-30 万，投资收益-3 万；但在合并层面调整年初未分配利润-70 万，剩余 30%股份尚存损益-30万。单体与合并是否存在重复。

回答人：chenyiwei
合并报表层面应达到的处理效果是合并报表准则第五十条规定的，要求对继续持有的剩余股权按公允价值重新计量，并确认重新计量的损益，所以可能需调整的内容较多。